臺灣高等法院高雄分院刑事裁定
110年度聲再字第175號
再審聲請人  
即受判決人  黃昭武



上列聲請人因毒品危害防制條例案件，對於本院110年度上訴字
第232號，中華民國110年4月20日第二審確定判決（臺灣屏東地
方法院109年度訴字第723號，起訴案號：臺灣屏東地方檢察署10
9年度毒偵字第1417號、109年度毒偵字第1646號、109年度偵字
第6801號、109年度偵字第8226號），聲請再審，本院裁定如下
：
    主  文
再審之聲請駁回。
    理  由
一、聲請意旨略以：再審聲請人即受判決人黃昭武（下稱聲請人
    ）因販賣第二級毒品甲基安非他命，經臺灣屏東地方檢察署
    檢察官提起公訴，並經鈞院以110年度上訴字第232號判處有
    罪，並定應執行刑有期徒刑9年2月確定。惟就該販賣第二級
    毒品之犯行，聲請人於偵查中即已供出毒品來源為李東樺，
    且於民國109年7月16日警詢時指認李東樺，並表明願出庭指
    認，協助警方查緝毒品來源。是以，於本案審理中，聲請人
    均主張應依毒品危害防制條例第17條第1項之規定，減輕其
    刑。然因警方未積極查緝李東樺此部分之犯行，從而屏東縣
    東港警分局回函法院時，均表示尚未查獲，致聲請人未能於
    本案審理中依上開規定減輕其刑。嗣聲請人近日再向承辦警
    員查詢，經承辦員警告知李東樺業已查緝到案乙事。是以本
    案應有所斬獲，請鈞院再向屏東縣東港警分局函詢，有無因
    聲請人之指述而查獲本件毒品來源李東樺。爰依刑事訴訟法
    第420條第1項第6款之規定，請求依發現新事證開啓再審程
    序，並依毒品危害防制條例第17條第1項規定減免聲請人之
    刑責云云。
二、按有罪之判決確定後，因發現新事實或新證據，單獨或與先
    前之證據綜合判斷，足認受有罪判決之人應受無罪、免訴、
    免刑或輕於原判決所認罪名之判決者，為受判決人之利益，
    始得聲請再審，刑事訴訟法第420條第1項第6款規定甚明。
    其所謂輕於原判決所認「罪名」之判決，係指與原判決所認
    罪名比較，其法定刑較輕之相異罪名而言。又此所謂「應受
    免刑」之判決，指「必要及絕對」免除其刑之規定而言，如
    屬「任意或相對」免除其刑之規定者，則不在此列。而毒品
    危害防制條例第17條第1項之減輕或免除其刑之寬典，如何
    選擇，法院有裁量之權，與必免除其刑者有異，並非「應受
    免刑之判決」，自不得據為聲請再審之原因（最高法院108
    年台抗字第1297號刑事裁定意旨參照）。　
三、本院查：
  ㈠聲請人因涉嫌販賣第二級毒品共15罪，檢察官起訴後，經臺
    灣屏東地方法院判決有罪，聲請人對此15罪提起上訴，本院
    以110年度上訴字第232號撤銷定應執行刑之部分，判決應執
    行有期徒刑9年2月，聲請人復上訴三審，經最高法院以110
    年度台上字第5129號駁回上訴而確定等情，有上開刑事判決
    書、臺灣高等法院被告前案紀錄表在卷可稽，堪予認定。
　㈡聲請意旨主張其販賣第二級毒品罪有毒品危害防制條例第17
    條第1項減刑事由等情，仍係以犯同一罪名，而以法定減輕
    刑罰之事由聲請再審。揆諸前揭說明，核與刑事訴訟法第42
    0條第1項第6款所規定聲請再審需有輕於原判決所認「罪名
    」之要件有別，自不得據此聲請再審。聲請意旨所述，為無
    理由。
　㈢聲請人請求依毒品危害防制條例第17條第1項規定減免刑責一
    情，業經本院原確定判決敘明：「查被告於警詢及偵查中，
    雖均供稱本案毒品來源為『李東樺』，然經原審、本院均函詢
    臺灣屏東地方檢察署及屏東縣政府警察局東港分局（下稱東
    港分局）有無因被告供出毒品來源，因而查獲其他正犯或共
    犯乙事，據東港分局函覆尚未查獲『李東樺』販毒事證等語，
    有該局東警偵字109年10月29日第00000000000號函、東警偵
    字110年4月1日第00000000000號函暨所附偵查報告1份在卷
    可考（原審卷第113、117頁、本院卷第99、101頁），尚難
    認被告就本件販賣第二級毒品犯行，有何因其供述而查獲其
    毒品來源之正犯或共犯，自均無從適用上開規定減輕或免除
    其刑。」（見原確定判決第5頁，即本院卷第43頁）。是本
    院原確定判決已詳予說明聲請人主張與法不符之理由及所憑
    依據。且本院復已函詢屏東縣政府警察局刑事警察大隊，查
    明聲請人先前供出之毒品來源是否查獲，嗣經屏東縣政府警
    察局函覆略以：李東樺販賣毒品乙案，係因對「陳某」、「
    李某」及「貓仔彬」所持用之手機門號聲請通訊監察，而發
    現李東樺疑有販賣毒品之嫌，再對李東樺所持用之手機門號
    聲請通訊監察，而得知李東樺有販賣毒品之犯行，並非因黃
    昭武之供述而查獲等情，有屏東縣政府警察局110年11月17
    日屏警刑偵竊字第11037611800號函暨所附偵查報告在卷可
    稽（見本院卷第91至93頁）。可見偵查機關並未因聲請人之
    供述而查獲毒品來源，核與本院原確定判決認定之結果無異
    ，足見本院原確定判決就此部分之論斷既屬有憑，並無違法
    ，併予敘明。
四、綜上所述，聲請人所為本件再審之聲請，為無理由，應予駁
    回。　
據上論結，應依刑事訴訟法第434條第1項，裁定如主文。
中　　華　　民　　國　　111 　年　　1 　　月　　10　　日
                  刑事第二庭    審判長法  官 孫啓強
                                      法  官 鄭詠仁
                                      法  官 范惠瑩 
以上正本證明與原本無異。
如不服本裁定，應於收受送達後10日內向本院提出抗告狀。
中　　華　　民　　國　　111 　年　　1 　　月　　10　　日
                                      書記官 王居珉